臺灣基隆地方法院刑事判決　　　　　　　　　　　　　九十三年度訴字第四二六號
　　公　訴　人　臺灣基隆地方法院檢察署檢察官
　　被　　　告　甲○○　男　三.
右列被告因違反毒品危害防制條例案件，經檢察官提起公訴（九十三年度毒偵字第八
七二號）暨移送併案審理（九十三年度毒偵字第一三四三號），被告於準備程序進行
中，就被訴事實為有罪之陳述，經告知其簡式審判程序之旨，並聽取公訴人及被告之
意見後，經本院合議庭裁定由受命法官獨任進行簡式審判程序，判決如左：
    主      文
甲○○連續施用第一級毒品，累犯，處有期徒刑玖月；又連續施用第二級毒品，累犯
，處有期徒刑陸月；應執行有期徒刑壹年壹月。扣案之第一級毒品海洛因肆包（合計
淨重零點伍公克）均沒收銷燬之，注射針筒壹支沒收。
    事實及理由
一、犯罪事實：
    甲○○前因二次施用第二級毒品安非他命案件，經本院裁定觀察、勒戒後，均認
    無繼續施用毒品之傾向，由臺灣基隆地方法院檢察署檢察官分別於民國八十九年
    七月十七日、九十年一月十五日，以八十九年度毒偵緝字第二六二號、八十九年
    度毒偵字第二四五二號及九十年度毒偵字第一三三號為不起訴處分確定；嗣其復
　　於九十年間再因施用第一級毒品海洛因及第二級毒品安非他命案件，經本院裁定
    於九十一年二月十五日，以九十年度訴字第五五五號判決判處有期徒刑八月確定
　　，並於九十二年七月十三日執行完畢；又於九十二年十二月間因施用第二級毒品
　  安非他命案件，再經同署檢察官提起公訴，並經本院於九十三年四月十二日，以
    九十三年度易字第七四號判決判處有期徒刑四月，於九十三年五月十七日確定。
    詎其猶不知藉此戒絕施用毒品惡習，竟於前揭強制戒治執行完畢釋放後五年內，
    基於施用第一級毒品海洛因之概括犯意，分別於九十三年五月十五日、同年五月
    十八日下午某時（起訴書記載為九十三五月十七日），在其基隆市○○路四十八
    巷四十七號住處，以將海洛因摻入香煙內予以吸食或將海洛因摻水置入注射針筒
    再施打右手手肘內側皮膚靜脈血管處之方式，連續施用第一級毒品海洛因二次；
    復另行起意，並基於施用第二級毒品安非他命之概括犯意，自九十三年五月十五
    日中午十二時半起至同年九月二十六日早上十時半許止，在前揭相同地點，以將
    安非他命置於玻璃球吸食器內，再以打火機加熱產生煙霧，予以吸食之方式，連
    續施用第二級毒品安非他命數次。嗣為警先於九十三年五月十八日晚上六時許，
    前往基隆市○○區○○路七十六巷五之一號依法執行搜索時查獲，並扣得第一級
    毒品海洛因四包（合計淨重零點五六公克）及及其所有供施用毒品之器具注射針
    筒一支；復於同年五月二十一日零時，經警再度前往上址依法執行搜索時查獲，
    並採集其尿液送驗後前者（指第一次查獲）呈甲基安非他命、嗎啡陽性反應；後
    者（指第二次查獲）呈甲基安非他命陽性反應，而悉上情。
二、上開事實有下列證據足以證明：
  (一)被告於本院準備程序及審理之自白。
  (二)扣案之海洛因四包（合計淨重零點五六公克）及注射針筒一支。
  (三)基隆市衛生局基衛檢壹字第○九三○○○七六一五號、第0000000000
    號檢驗成績書、臺灣檢驗科技股份有限公司九十三年六月十六日ＣＨ／二○○四
    ／六○二八三號濫用藥物尿液檢驗報告、法務部調查局九十三年六月十六日調科
    壹字第三二○○○二一四三號鑑定通知書各一紙。
  (四)本院九十三年十月四日勘驗（審判）筆錄及勘驗照片二張。
  (五)臺灣基隆地方法院檢察署檢察官八十九年度毒偵緝字第二六二號、八十九年度毒
    偵字第二四五二號、九十年度毒偵字第一三三號不起訴處分書二份、臺灣高等法
    院被告全國前案紀錄表、臺灣基隆地方法院檢察署刑案資料查註紀錄表及全國施
    用毒品案件紀錄表各一份。
三、論罪及科刑之理由：
　　按海洛因及安非他命分別係毒品危害防制條例第二條第二項第一款、第二款所定
  　之第一級毒品、第二級毒品，被告予以施用，核其所為，係犯毒品危害防制條例
    第十條第一項、第二項之施用第一級毒品罪及施用第二級毒品罪。又被告持有第
    一級毒品海洛因及第二級毒品安非他命係供施用，其持有第一級毒品、第二級毒
    品之低度行為分別為施用第一級毒品、第二級毒品之高度行為所吸收，不另論罪
    。其先後二次施用第一級毒品海洛因及先後多次施用第二級毒品之犯行，均時間
    緊接，犯罪構成要件相同，顯係基於概括犯意為之，為連續犯，應各論以一施用
    第一級毒品及第二級毒品罪，並分別加重其刑。又被告所犯上開二罪，犯意各別
    ，罪名互異，應予分論併罰。查被告曾受有犯罪事實欄所載有期徒刑之執行完畢
    ，有臺灣高等法院被告全國前案紀錄表在卷可稽，其受有期徒刑之執行完畢後，
    五年內再犯本件有期徒刑以上之罪，為累犯，應依刑法第四十七條之規定遞加重
    其刑。公訴人雖未就被告於九十三年五月十五日下午某時施用第一級毒品海洛因
    之犯行提起公訴，且僅就被告於九十三年五月十八日採尿前之四日內某時施用第
    二級毒品安非他命之犯行提起公訴，而未就犯罪事實欄所載其餘時點施用海洛因
    、安非他命之犯行（包括移送併辦部分）起訴，然此部分之犯罪事實與起訴部分
    ，有連續犯之裁判上一罪關係，為起訴之效力所及，本院自應併予審究。爰審酌
    被告前有多次施用毒品之前科，已如前述，猶不知戒除毒品惡習而續為施用毒品
    ，惡性非輕，惟審酌所犯施用毒品之犯罪係戕害自身健康之行為，於他人尚不致
    造成損害，及其事後坦承犯行之態度等一切情狀，分別量處如主文所示之刑，並
    定其應執行刑，以示懲儆。至扣案之第一級毒品海洛因四包，為查獲之毒品，均
    應依毒品危害防制條例第十八條第一項前段規定宣告沒收銷燬之；另扣案之注射
    針筒一支（尚未使用），為被告所有供預備本件犯罪所用之物，業據被告供明在
    卷，爰依刑法第三十八條第一項第二款規定予以宣告沒收。
四、應適用之法條：
　　刑事訴訟法第二百七十三條之一第一項、第二百八十四條之一、第三百十條之二
  　、第四百五十四條第一項、第二百九十九條第一項前段，毒品危害防制條例第十
    條第一項、第二項、第二十三條第二項、第十八條第一項前段，刑法第十一條、
    第五十六條、第四十七條、第三十八條第一項第二款、第五十一條第五款，判決
    如主文。
五、對於本件判決如有不服，得自收受送達後十日內，向本院提出上訴書狀，上訴於
    臺灣高等法院。
本案經檢察官黃鴻達到庭執行職務
中      華      民      國     九十三   年    　十　   月    　十一　　 日
                                臺灣基隆地方法院刑事第三庭
                                      法  官  王  美  婷
右正本證明與原本無異。
對於本件判決如有不服，應於收受送達後十日內，向本院提出上訴書狀，上訴於臺灣
高等法院，並按他造當事人之人數附具繕本。
                                      書記官  劉  珍  珍
中      華      民      國     九十三   年    　十　   月    　十一　　 日
附錄本案論罪科刑法條：
毒品危害防制條例第十條第一項、第二項
施用第一級毒品者，處六月以上五年以下有期徒刑。
施用第二級毒品者，處三年以下有期徒刑。
